【裁判字號】    90,訴,723
【裁判日期】    900717
【裁判案由】    偽造貨幣
【裁判全文】
臺灣臺南地方法院刑事判決                            九十年度訴字第七二三號
    公  訴  人  臺灣台南地方法院檢察署檢察官
    被      告  甲○○
    選任辯護人  許雅芬律師
                江信賢律師
                蔡文斌律師
右列被告因偽造有價證券案件，經檢察官提起公訴（九十年度偵字第六０三九號），
本院判決如左：
    主  文
甲○○連續行使偽造之紙幣，處有期徒刑參年陸月。
偽造之面額新台幣壹仟元紙鈔玖張，面額新台幣伍佰元紙鈔壹佰零伍張均沒收。
    事  實
一、甲○○因缺錢花用，乃於民國九十年三月間某日，自中華日報閱報後得知有「錢
    換錢」之廣告，乃與自稱為「劉先生」之男子（另由警方查處後具報）約好地點
    後，在台南市○○路某處，以一比五之比率即支付新台幣一萬五千元予劉先生，
    購入面額計七萬五千元之偽造新台幣新版紙鈔，甲○○購入後，即基於概括之犯
    意連續在台南縣、市超商、雜貨店、檳榔攤等處購物行使偽造紙鈔，以換取真鈔
    。嗣於九十年五月二十四日下午一時四十分許，經警持台灣台南地方法院檢察署
    檢察官核發搜索票至台南市○○路○段六０一號三樓之四執行搜索，當場扣得偽
    造新台幣（下銅）面額一千元紙鈔九張、面額五百元紙鈔一百零五張。
二、案經高雄縣警察局岡山分局報請台灣台南地方法院檢察署檢察官偵查起訴。
    理  由
一、上開事實，業據被告甲○○於警訊及偵查中坦承不諱，然於本院審理中則改辯稱
    ：將該些偽鈔購入後，隨即丟棄部分，並未花用，自無行使偽鈔行為，不構成犯
    罪，於警、偵訊中供稱有花用部分偽鈔係因緊張說錯了云云。然查：
（一）被告購買偽鈔若見該偽鈔品質甚差無法蒙混，而不花用將之丟棄，必會全部丟
      棄，端無僅丟棄部分偽鈔之理。
（二）被告購買偽鈔之目的既係在花用，且其花費一萬伍仟元購買偽鈔，焉有於購入
      後自認倒楣，完全不花用之可能？
（三）被告不僅於警訊中自承未扣案之其餘偽鈔係向商店購買物品花用完畢，於偵查
      中亦為相同陳述，更足證其警訊、偵查中之陳述為可信。其於本院改稱未扣案
      之偽鈔係遭之丟棄云云，與經驗論理法則不符，顯非可採。
（四）再該扣案之偽鈔紙質與真鈔有異，印刷墨色濃淡不一，字體較不清楚，業經本
      院當庭履勘屬實，但其中較舊之偽鈔，若行使之，於交易時間短暫之場合，相
      對人若不加辨識，仍有被騙之可能，故被告其警、偵中陳述，其已將部分偽鈔
      趁機花用，顯較合常理，應屬可信。
（五）此外，並有偽造新台幣面額一千元紙鈔九張及面額五百元者一百零五張扣案為
      憑，有扣押證明筆錄一紙及現場照片影本四幀在卷為憑，本件事證明確，被告
      之犯行應可認定。
二、核被告甲○○所為，係犯刑法第一百九十六條第一項行使偽造紙幣罪。被告持用
    偽造之紙幣向被害人詐騙財物及真鈔，其行使偽造紙幣行為應包含詐欺性質，不
    另論以詐欺取財罪。其先後多次犯行，時間緊接，犯罪構成要件相同，顯係基於
    概括犯意反覆為之，應依連續犯之規定，論以一罪並加重其刑。爰審酌被告貪圖
    不法利益行使偽鈔，擾亂國家社會金融秩序危害至鉅等一切情狀，處如主文所示
    之刑，以資懲儆。扣案之偽造新台幣面額一千元紙鈔九張及面額五百元者一百零
    五張，應依刑法第二百條宣告沒收之。
據上論斷，應依刑事訴訟法第二百九十九條第一項前段，刑法第五十六條、第一百九
十六條第一項、第二百條，判決如主文。
本案經檢察官周文祥到庭執行職務。
中      華      民      國      九十      年      七      月    十七    日
                              臺灣臺南地方法院刑事第二庭
                                      法  官  石 家 禎
右正本證明與原本無異
如不服本判決應於送達後十日內向本院提出上訴狀
                                      書記官  葉 東 平
中      華      民      國      九十      年      七      月    十八    日
附錄本案論罪科刑法條全文：
刑法第一百九六條第一項：
 (行使收集或交付偽造變造通貨、幣券罪)
行使偽造、變造之通用貨幣、紙幣、銀行券，或意圖供行使之用而收集或
交付於人者，處三年以上十年以下有期徒刑，得併科五千元以下罰金。


司法院資訊處製作；財團法人民間司法改革基金會備份。
